臺灣高等法院臺中分院刑事判決
110年度上訴字第1832號
上  訴  人  臺灣彰化地方檢察署檢察官  
上  訴  人  
即  被  告  廖茗祥



            
上列上訴人等因被告偽造文書等案件，不服臺灣彰化地方法院10
9年度訴字第520號，中華民國110年8月25日第一審判決（起訴案
號：臺灣彰化地方檢察署109年度偵字第3015號，移送併案審理
案號：109年度偵字第11468號），提起上訴，本院判決如下：
    主  文
原判決關於有罪部分，及判決起訴書犯罪事實一無罪部分均撤
銷。
庚○○犯如附表一所示之罪，各處如宣告刑欄所示之刑及沒收。不
得易科罰金之有期徒刑部分，應執行有期徒刑肆年；得易科罰金
之有期徒刑部分，應執行有期徒刑壹年貳月，如易科罰金，以新
臺幣壹仟元折算壹日。
    犯罪事實
一、緣庚○○（原名廖建銘、廖茗洋）於民國87年8月起任職於聯
    邦商業銀行股份有限公司（下稱聯邦銀行），擔任「高級辦
    事員」，於88年間調任該銀行員林分行（於108年6月25日免
    職），先後從事櫃員、理財專員、授信放款業務。而自95年
    10月至108年6月任職聯邦銀行員林分行高級辦事員期間，其
    擔任「理財專員」，負責從事招募基金、保險投資、授信放
    款、企業或個人投資理財貸款等業務。庚○○於任職聯邦銀行
    員林分行期間，因績效所需而招徠親友開設帳戶；惟又因自
    己亦從事股票、期貨等投資虧損，及累積貸款，造成資金壓
    力，竟利用親友個別委託開戶、提款、辦理定期存款或申購
    金融商品而交付身分證件、存摺及蓋妥印章之取款憑條之機
    會，分別為下列侵占、偽造私文書犯行：
　㈠庚○○於92年間招徠高中同學丁○○及其配偶癸○○、其母子○○，
    分別在聯邦銀行員林分行開立丁○○之帳號000000000000號、
    癸○○之帳號000000000000號、子○○之帳號000000000000、00
    0000000000、000000000000號等帳戶，並受託代為辦理基金
    申購或新臺幣、人民幣定期存款事宜。丁○○因信任庚○○，又
    住在雲林縣斗六市，不便親赴聯邦銀行員林分行辦理，如欲
    申購基金或購買人民幣而需提領帳戶存款時，均聯繫庚○○持
    空白取款條至斗六市文化路丁○○住處外，由丁○○用印，或將
    丁○○、癸○○之現金連同存摺交與庚○○帶回聯邦銀行員林分行
    辦理，事後庚○○再交還存摺及基金對帳單以供丁○○核對。庚○○熟稔此一互動模式後，又因投資其他金融商品，竟心生歹
    念，為挪用丁○○之款項，基於行使偽造私文書之犯意，於95
    年2月21日（起訴書誤載為96年1月15日）前某日，先私下盜
    刻偽造丁○○之印章1枚（未扣案），連同先前留存之丁○○國
    民身分證影本，而偽造不實之開戶申請書及印鑑卡，向聯邦
    銀行員林分行申請開戶而行使之，致不知情承辦行員同意開
    立帳號000000000000號活期儲蓄存款帳戶（下稱盜開之丁○○
    帳戶），庚○○因而取得該帳戶之存摺及提款卡，並用於侵占
    下列被害人之款項，足以生損害於丁○○及聯邦銀行員林分行
    。
　㈡庚○○於盜開上揭丁○○帳戶後，基於意圖為自己不法所有之侵
    占犯意，接續於附表二編號1至6所示之96年1月15日至104年
    12月2日間，多次受丁○○委託，代為提領丁○○帳號000000000
    000號帳戶內存款用以申購基金，於取得丁○○事先蓋妥印鑑
    章之取款憑條後，在聯邦銀行員林分行內領得丁○○之存款，
    並侵占入己後轉入其盜開之丁○○帳戶，以此方式共侵占新臺
    幣（下同）257萬9050元。
　㈢除上開侵占方式及金額外，庚○○復接續於附表三「庚○○偽造
    之存摺日期」欄之各日前某日，在斗六市文化路之丁○○住處
    外，於收取丁○○委託代為申購基金而交付之現金（各筆金額
    如附表三「挪用金額」欄所示）後，即以易持有為所有之意
    思侵占入己，此方式共侵占現金286萬8000元。
　㈣庚○○為掩飾前揭㈡、㈢之侵占犯行，另基於行使偽造私文書之
    犯意，於96年l月15日至108年6月3日間，在員林市、永靖鄉
    或埔心鄉之便利超商，或永靖鄉公墓，接續以自備之筆記型
    電腦及印表機，在丁○○之帳號000000000000號帳戶存摺上偽
    造虛偽之交易內容，並分別盜用聯邦銀行員林分行行員許芷
    涵、吳淑華、林建佑、江翠媚、陳沛如、陳育淇、林雅玲等
    人之印章，蓋用在上開存摺內頁後，再交還丁○○，足以生損
    害於丁○○、上開行員及聯邦銀行員林分行。
　㈤庚○○又基於意圖為自己不法所有之侵占犯意，於106年2月7日
    前數日，受丁○○委託，代為提領癸○○之000000000000號（起
    訴書誤載為丁○○之000000000000號）帳戶存款以申購基金，
    因而取得事先蓋妥癸○○印鑑章之取款條，再於附表二編號7
    所示日期，在聯邦銀行員林分行提領癸○○之存款後，以易持
    有為所有之意思侵占該款，並轉入其盜開之丁○○帳戶，以此
    方式侵占85萬5100元。
　㈥除上開侵占癸○○款項之方式外，庚○○復接續於附表四「庚○○
    偽造之存摺日期」欄之各日前某日，在斗六市文化路之丁○○
    住處外，收取癸○○委託丁○○轉交用以申購基金之現金（各筆
    金額如附表四「挪用金額」欄所示），並即以易持有為所有
    之意思侵占入己，以此方式侵占癸○○之現金共90萬500元。
　㈦庚○○為掩飾上揭㈤、㈥之侵占犯行，另基於行使偽造私文書之
    犯意，於96年11月20日至108年6月3日間，在員林市、永靖
    鄉或埔心鄉之便利超商，或永靖鄉公墓，接續以自備之筆記
    型電腦及印表機，在癸○○之000000000000號帳戶存摺偽造虛
    偽之交易內容，並盜用聯邦銀行員林分行行員吳淑華之印章
    ，蓋用在上開存摺內頁後，交還丁○○轉交癸○○以行使之，足
    以生損害於癸○○、吳淑華及聯邦銀行員林分行。
　㈧庚○○又基於意圖為自己不法所有之侵占犯意，於96年2月15日
    至107年5月16日間，多次受丁○○委託，代為提領子○○帳號00
    0000000000、000000000000號帳戶內存款，以申購基金、辦
    理新臺幣或人民幣定存，因而取得事先蓋妥子○○印鑑章之取
    款條，並接續於附表二編號8至18所示日期，在聯邦銀行員
    林分行提領子○○之存款後，以易持有為所有之意思而侵占入
    己，並將各筆款項轉入其盜開之丁○○帳戶，以此方式共侵占
    567萬8300元。
　㈨庚○○為掩飾上揭㈧之侵占犯行，另基於行使偽造私文書之犯意
    ，於96年2月15日至108年5月31日間，在員林市、永靖鄉或
    埔心鄉之便利超商，或永靖鄉公墓，接續以自備之筆記型電
    腦及印表機，在子○○之帳號000000000000、000000000000、
    000000000000號帳戶存摺偽造虛偽之交易內容，並盜用聯邦
    銀行員林分行行員游玉函、吳哲宇之印章，蓋用在子○○之00
    0000000000號存摺內頁。另盜用不詳行員5枚印章，蓋用在
    子○○之000000000000號存摺，再交還丁○○轉交子○○而行使之
    ，足以生損害於子○○、游玉函、吳哲宇及其不詳行員與聯邦
    銀行員林分行。
　㈩庚○○於103年8月7日至106年10月27日間，多次受其母壬○○（
    原名賴惠美，102年3月5日改名）之委託，提領附表五所示
    壬○○之聯邦銀行員林分行帳號000000000000號帳戶之存款，
    以辦理新臺幣及人民幣定期存款，惟均於提領後侵吞入己（
    此部分親屬間侵占案件，因未經合法告訴，另經檢察官為不
    起訴之處分確定）。庚○○為掩飾上開侵占犯行，另基於行使
    偽造私文書之犯意，於103年8月7日至108年5月6日間，在員
    林市、永靖鄉或埔心鄉之便利超商，或永靖鄉公墓，接續以
    自備之筆記型電腦及印表機，在壬○○之帳號000000000000號
    活期儲蓄存款帳戶存摺及帳號000000000000號外匯綜合存款
    存摺內頁偽造虛偽之交易內容，並盜用行員吳淑華、顏燕妃
    、陳育淇、陳韻恬、陳沛如之印章，蓋用在壬○○之00000000
    0000號帳戶之存摺內頁後（上開外匯綜合存款存摺內頁第6
    頁僅列印虛偽交易內容，未蓋用行員印章），再交還壬○○以
    行使之，足以生損害於壬○○、吳淑華、顏燕妃、陳育淇、陳
    韻恬、陳沛如及聯邦銀行員林分行。
　庚○○招徠其妻乙○○之胞姊丙○○開設聯邦銀行員林分行帳戶後
    ，丙○○於99年10月25日前某日寄送填妥之開戶申請書、印鑑
    卡予庚○○。詎庚○○於收到後，竟基於行使偽造私文書之犯意
    ，私下盜刻丙○○之印章1枚（未扣案），於影印丙○○申請書
    上之國民身分證、健保卡後，另行重新製作申請書及印鑑卡
    ，並蓋用盜刻之丙○○印章，偽簽丙○○之署名，而偽造開戶申
    請書及印鑑卡，向聯邦銀行員林分行申請開戶而行使之，致
    使不知情之承辦行員誤信申請書及印鑑卡上丙○○之印文係真
    正之印鑑章所蓋，而同意開立帳號000000000000號綜合存款
    帳戶，足以生損害於丙○○及聯邦銀行員林分行。　　
　庚○○另招徠丙○○開設外匯存款帳戶後，於103年2月26日前某
    日，又以相同於上開所示手法，再以同一盜刻印章偽造丙○○之外匯存款帳戶開戶申請書及印鑑卡，向聯邦銀行員林分
    行申請開戶而行使之，致使不知情之承辦行員誤信申請書及
    印鑑卡上丙○○之印文係真正之印鑑章所蓋，而同意開立帳號
    000000000000號外匯綜合存款帳戶，足以生損害於丙○○及聯
    邦銀行員林分行。
　庚○○以上述所示方式為丙○○開設綜合存款帳戶後，即基於行
    使偽造私文書之犯意，接續於附表二編號22至29「挪用日期
    」欄所列日期，當丙○○匯入款項擬轉存入定期存款或人民幣
    存款時，其即以前述盜刻之丙○○印章，蓋印在帳號00000000
    0000號帳戶之取款條，向聯邦銀行員林分行提領各該筆存款
    ，並匯入庚○○盜開之丁○○帳戶或庚○○配偶乙○○帳戶，共侵占
    450萬66元（此部分親屬間侵占案件，業經丙○○撤回告訴，
    非起訴事實範圍），足以生損害於丙○○及聯邦銀行員林分行
    。
　庚○○為掩飾上開侵占之犯行，乃基於行使偽造私文書之犯意
    ，於99年10月25日至104年3月27日間，在員林市、永靖鄉或
    埔心鄉之便利超商，或永靖鄉公墓，接續以自備之筆記型電
    腦及印表機，在前揭丙○○之帳號000000000000號綜合存款及
    000000000000號外匯綜合存款帳戶之存摺偽造交易內容，再
    交付丙○○以行使之，足以生損害於丙○○及聯邦銀行員林分行
    。
　庚○○於100年11月28日前某日招徠胞妹戊○○開設帳戶後，持戊○○已簽名、用印之開戶申請文件，於100年11月28日向聯邦
    銀行員林分行申請開設帳號000000000000號帳戶，同時受託
    辦理50萬元之定期存款。惟庚○○竟僅將其中48萬2000元存入
    上開戊○○之活期存款帳戶，並於取得戊○○帳戶之存摺及金融
    卡後，將金融卡據為己有，並於100年11月28日至同年12月1
    4日間，以該金融卡多次提領、轉帳附表六編號1至18所示戊○○帳戶內存款（共48萬1251元），侵占以供己用。再於106
    年11月28日受戊○○委託，辦理兩筆各50萬元及55萬元之定期
    存款，於108年4月17日受託辦理100萬元之定期存款（即附
    表六編號19），然庚○○均予侵吞入己，挪作他用（前揭親屬
    間侵占及以不正方法自自動付款設備取得他人之物之犯行，
    因未經合法告訴，另經檢察官為不起訴之處分確定）。庚○○
    為掩飾上開侵占犯行，竟基於行使偽造私文書之犯意，於10
    0年11月28日至108年4月17日間，在員林市、永靖鄉或埔心
    鄉之便利超商，或永靖鄉公墓，接續以自備之筆記型電腦及
    印表機，在上開戊○○帳戶之存摺內頁偽造交易內容後交付戊○○以行使之，足以生損害於戊○○及聯邦銀行員林分行。
　庚○○於95年10月13日至100年10月26日間，多次持其女己○○（
    原名廖紘郁，102年3月28日改名）之聯邦銀行員林分行帳號
    000000000000號帳戶之金融卡提領帳戶存款。另於97年6月2
    6日至107年9月11日間，多次受配偶乙○○（原名李佳娥，102
    年3月28日改名）委託轉帳至己○○帳戶以辦理定期存款，惟
    庚○○均侵吞入己，挪作他用（包含附表二編號20、21，此部
    分親屬間以不正方法自自動付款設備取得他人之物及侵占部
    分，均未經告訴，由檢察官簽結）。庚○○為掩飾上開行徑，
    竟基於行使偽造私文書之犯意，於95年10月13日至107年9月
    11日間，在員林市、永靖鄉或埔心鄉之便利超商，或永靖鄉
    公墓，接續以自備之筆記型電腦及印表機，在己○○之前揭帳
    戶存摺偽造交易內容後，交付乙○○以行使之，足以生損害於
    乙○○及聯邦銀行員林分行。
　庚○○於105年7月6日至108年3月4日間，多次受乙○○委託轉帳
    至乙○○之聯邦銀行員林分行帳號000000000000號帳戶，以辦
    理定期存款，惟庚○○均侵吞入己後挪作他用（此部分親屬間
    侵占犯行，未經告訴，由檢察官簽結）。庚○○為掩飾上開犯
    行，竟基於行使偽造私文書之犯意，於105年7月6日至108年
    3月4日間，在員林市、永靖鄉或埔心鄉之便利超商，或永靖
    鄉公墓，接續以自備之筆記型電腦及印表機，在乙○○之帳戶
    存摺偽造交易內容，並盜用行員陳慧娟、林雅玲、邱靜怡之
    印章，蓋用在存摺內頁，而偽造陳慧娟、林雅玲、邱靜怡之
    印文後，交付乙○○以行使之，足以生損害於乙○○、陳慧娟、
    邱靜怡、林雅玲及聯邦銀行員林分行。
　庚○○於100年12月12日至105年12月10日間，多次受其叔父辛○○委託，提領辛○○在聯邦銀行員林分行開立之帳號000000000
    000號帳戶存款，以辦理定期存款等事宜，惟庚○○於提領得
    手後均侵吞入己（此部分親屬間侵占犯行，未經告訴，由檢
    察官簽結）。庚○○為掩飾上開犯行，竟基於行使偽造私文書
    之犯意，於100年11月28日至106年10月27日間，在員林市、
    永靖鄉或埔心鄉之便利超商，或永靖鄉公墓，接續以自備之
    筆記型電腦及印表機，在辛○○帳戶存摺內頁偽造交易內容後
    交付辛○○以行使之，足以生損害於辛○○及聯邦銀行員林分行
    。
二、案經丁○○、癸○○、子○○、壬○○、戊○○、丙○○及聯邦銀行訴由
    法務部調查局彰化縣調查站移送臺灣彰化地方檢察署檢察官
    偵查起訴。
    理  由
一、本判決所引用被告以外之人於審判外之各項言詞陳述、書面
    證據及非供述證據，檢察官、被告庚○○於本院準備程序及審
    判程序中均表示同意列為證據，本院審酌該等證據之取得過
    程均為合法，與待證事實有關聯性，且於審理時逐一提示，
    檢察官、被告對於證據能力之適格亦未爭執，故均得作為本
    案之證據。
二、上揭犯罪事實，業據被告於法務部調查局彰化縣調查站、檢
    察官偵訊、原審及本院審理中均坦承不諱，並有下列證據可
    資佐證，足認其自白與事實相符，堪以採信，本件事證明確
    ，其犯行均堪認定，應依法論罪科刑：
  ㈠人證部分：
　⒈證人即告訴人丁○○108年7月5日、109年2月10日之調查筆錄、
    109年3月26日之偵訊筆錄【109年度偵字第3015號卷（以下
    稱偵卷）一第215至219、221至225頁、偵卷三第41至44頁】
    。
　⒉證人即告訴人癸○○109年3月26日之偵訊筆錄（偵卷三第41至4
    4頁）。
　⒊證人即告訴人壬○○109年1月3日之調查筆錄、109年3月30日之
    偵訊筆錄（偵卷一第331至334頁、偵卷三第51至56頁）。
　⒋證人即告訴人丙○○108年9月5日、109年7月31日之檢事官詢問
    筆錄、109年1月3日之調查筆錄、109年3月30日之偵訊筆錄
    【108年度交查字第257號卷（以下稱交查卷）第8至9、89至
    91頁、偵卷一第407至410頁、偵卷三第51至56頁】。
　⒌證人即告訴人戊○○109年1月3日之調查筆錄、109年3月30日之
    偵訊筆錄（偵卷一第367至370頁、偵卷三第51至56頁）。
　⒍證人乙○○109年1月3日之調查筆錄、109年4月9日、30日之偵
    訊筆錄（偵卷一第389至392頁、偵卷三第83至91、197至203
    頁）。
　⒎證人辛○○109年2月10日之調查筆錄、109年3月30日之偵訊筆
    錄（偵卷一第315至317頁、偵卷三第51至56頁）。
　⒏聯邦銀行告發代理人胡素真、張壯吉108年9月24日之偵訊筆
    錄（他字第2360卷第115至117頁）。
  ㈡書證部分：
　⒈丁○○個人資料、聯邦銀行帳戶（末五碼：82286、07110）存
    摺存款明細表、存匯單據、帳戶申設資料（偵卷一第29至43
    、69至75、77至82、85頁、偵卷三第149至155頁）。
　⒉癸○○聯邦銀行帳戶（末五碼：95080）存摺存款明細表（偵卷
    一第83頁）。
　⒊子○○聯邦銀行帳戶（末五碼：92366、77567）存摺存款明細
    表、存匯單據（偵卷一第87、89至95、97、99至102頁）。
　⒋壬○○個人資料、聯邦銀行帳戶（末五碼：88806、52882）存
    摺存款明細表（偵卷一第115至117、121至125、119、127至
    138頁）。
　⒌丙○○個人資料、聯邦銀行帳戶（末五碼：90989）存摺存款明
    細表、存匯單據（偵卷一第151至153、155至160頁）。
　⒍戊○○個人資料、聯邦銀行帳戶（末五碼：85977）存摺存款明
    細表、存匯單據（偵卷一第139至141、143頁）。
　⒎己○○個人資料、聯邦銀行帳戶（末五碼：70881）存摺存款明
    細表、存匯單據（偵卷一第145至150頁）。
　⒏乙○○個人資料、聯邦銀行帳戶（末五碼：52971）存摺存款明
    細表（偵卷一第45至68頁）。
　⒐辛○○個人資料、聯邦銀行帳戶（末五碼：91888）存摺存款明
    細表、存匯單據（偵卷一第105至107、109至113頁）。
　⒑聯邦銀行丁○○帳戶（未五碼07110）、癸○○帳戶（未五碼9508
    0）、辛○○帳戶（未五碼91888）、壬○○帳戶（未五碼52882
    、88806、10289）、戊○○帳戶（未五碼：85977）、己○○帳
    戶（未五碼：70881）、乙○○帳戶（未五碼：52971）、丙○○
    帳戶（未五碼：90989、10998）、子○○帳戶（未五碼：9236
    6、77567、12401）存摺封面及內頁影本（偵卷一第163至19
    7、199至208、329至330、359至365、379至380、399至401
    、403至405、421至427、429至431頁、偵卷二第171至183頁
    、偵卷三第95至96頁、他2360卷第193至194）。
　⒒戊○○理賠審核給付通知書、手機對話訊息內容擷圖、彰化銀
    行匯款回條、聯邦商業銀行函覆（偵卷一第377、381至383
    、385至387頁）。
　⒓乙○○帳戶應存入定存交易明細表、手機LINE對話內容翻拍照
    片（偵卷二第15頁、偵卷三第205至213頁）。
　⒔庚○○與丁○○手機對話內容擷圖（偵卷二第56至66頁）。
　⒕壬○○、丙○○聯邦銀行印鑑卡、申請書資料（偵卷三第159至17
    2頁）。
　⒖告訴人丙○○提出之台東地區農會、台東豐榮郵局、臺灣銀行
    之匯款申請書、存摺存款歷史明細批次查詢、交易明細表資
    料、快捷郵件存根、告訴人與被告之妻及被告間之LIN對話
    紀錄、告訴人聯邦銀行存摺存款明細、錄音譯文、全家、7-
    11電子發票證明聯（交易明細108-7-16傳真）送信確認報表
    、自動傳真等截圖、108年7月15日被告LINE對話紀錄、告訴
    人聯邦銀行員林分局綜合存款存摺影本、告訴人聯邦銀行員
    林分局外匯綜合存款存摺影本、聯邦銀行外匯活期存款客戶
    資料全部查詢單（他2090卷第1至52頁）。
三、聯邦銀行之告訴代理人於本院審理時雖陳稱：就起訴書犯罪
    事實所示部分，參照證人乙○○於警、偵訊之證述，足證己○○開設帳戶時年僅2歲，因此存摺、金融卡、印鑑章均由乙○○
    保管，其間被告又均與乙○○及己○○共同生活，則被告挪用己○○如附表二編號20、21所示之款項，乙○○不可能不知情，應
    係有所同意云云。惟查證人乙○○於法務部調查局彰化縣調查
    站調查時，就己○○帳戶如附表二編號20、21所示款項之轉出
    ，已明確陳稱均非其所辦理，相關銀行交易傳票由何人繕寫
    、資金轉出用途，均不清楚；但被告事後有向其坦承存簿內
    容都是他打的（偵卷一第390、391頁）。另於檢察官訊問時
    結證稱：（壬○○帳戶有多筆轉到你的聯邦商銀帳戶內，你稱
    你跟女兒的帳戶一般是由你保管，為何還會讓被告有機會挪
    用？）我自己被捲入一件冒貸案，我才發現被告用我的名義
    申辦語音轉帳功能，所以被告只要用語音轉帳，就可以把我
    帳戶的錢轉走，不用拿我的印章跟存摺；那個案件已經一審
    宣判（庭呈雲林地方法院108年度重訴字第76號民事判決影
    本，附卷）。……就我女兒的帳戶，被告會跟我說婆婆有錢給
    我女兒，他要辦定存，我就同意他拿存摺跟印章去辦理，而
    存摺拿回來上面確實有那些紀錄等語（見偵卷三第89頁）。
    核與被告供稱：我都是跟乙○○說要幫我女兒改做定存，就會
    拿到印章等情相符（見偵卷三第89頁）。參照卷附證人乙○○
    所提出供影印附卷之乙○○、廖佩歆存摺（見偵卷一第399至4
    05頁），內載存提款明細，確與聯邦銀行員林分行所提供該
    二帳戶交易明細（見偵卷第47至68、第147至148頁）不符，
    足以佐證該二帳戶存摺確有遭被告偽造情形。由此益足證被
    告確係未徵得證人乙○○同意，而以替女兒辦理定存等名義，
    取得存摺、印章擅自將廖佩歆帳戶之存款提取侵占，轉出至
    其他帳戶使用，告訴代理人前述意見並無足採。　　
四、論罪科刑：
　㈠按刑法第336條第2項侵占業務上持有物之罪，以其所侵占之
　　他人所有物係因執行業務而持有為構成要件，若非因執行業
　　務而基於其他委任關係持有他人所有物，即與該罪構成要件
　　不符，祇能以同法第335條第1項之普通侵占論科（最高法院
　　79年台上字第4125號判決可資參照）。本件被告於犯罪事實
　　欄一之㈡、㈢、㈤、㈥、㈧所示時間，係擔任聯邦銀行員林
　　分行「理財專員」，業務內容為從事招募基金、保險投資、
　　授信放款、企業或個人投資理財貸款等業務，並非辦理客戶
　　臨櫃存、提款之業務。告訴人丁○○係因與被告為高中同學
　　學，基於個別信任基礎，委任被告處理自己及配偶癸○○、
　　母親子○○申購基金、人民幣等事務，而委託被告提領款項
　　或交付現金予被告持有，是被告持有告訴人丁○○、癸○○
　　、子○○之款項，應係基於其他委任關係而來，並非因執行
　　業務而持有，其侵占該等款項，僅構成普通侵占罪。
　㈡核被告所為，係各犯如附表一「所犯法條」欄所示之罪，被
　　告就犯罪事實欄一之㈠、㈣、㈦、㈨至所示盜刻偽造印章
　　、偽造印文、盜用行員印章屬於偽造私文書之部分行為；又
　　偽造私文書屬低度行為，為行使之高度行為所吸收，均不另
　　論罪。被告就附表一編號2至16所示各別有多次侵占或行使
    偽造私文書之所為，其被害法益同一，時間緊接，均以同一
    方法，藉由工作之便而為侵占、行使偽造私文書，故各該編
    號所示之多次侵占、行使偽造私文書所為，依社會通念，應
    認被告係各基於接續犯意之舉措，而各論以接續犯之實質一
    罪，以免過度評價。至如附表一編號1至16所示各次犯罪，
    或因被害人不同，或犯意各別，或犯罪方法互異，犯罪構成
    要件不同，應予分論併罰。
　㈢移送併辦意旨書認雖被告就附表一編號10至12所示犯行（即
    犯罪事實一至）另涉犯刑法第215條之業務上登載不實罪
    等語。惟被告雖在聯邦銀行員林分行任職，然係擔任理財專
    員，並非櫃臺人員，故受理存款、提款、匯款，並登錄內容
    於存摺即非被告之業務，併辦意旨認被告涉犯業務登載不實
    罪，尚有誤解。此外，聯邦銀行告訴代理人雖以被告之行為
    ，另涉犯銀行法第125條之2之銀行職員背信罪嫌等語。惟被
    告侵占告訴人丁○○、癸○○、子○○存款之過程，係告訴人丁○○
    基於個人信任被告因素，每有委託，均在取款憑條上用印後
    連同存摺交與被告攜回聯邦銀行員林分行辦理；而被告並非
    聯邦銀行員林分行之代表人或代理人，僅係利用告訴人之信
    任及被告在聯邦銀行員林分行任職之職務上機會與便利而為
    ，故與背信罪之要件有別，自亦不得以上開銀行法特別背信
    罪名相繩（參照最高法院98年度台上字第72號、104年台上
    字第2243號判決意旨）。
五、原審法院因就原判決附表一所示各犯罪事實部分，認被告罪
    證明確，而予以論罪科刑，另就起訴書犯罪事實一所示部
    分，為無罪判決，固然有所依據。然查㈠本件附表一編號3、
    5、7至16所示各次犯罪，均包含多次被告行使偽造私文書之
    作為，原判決未予說明各多次作為間之法律評價關係為何，
    即各以一罪論處，理由已有未足。㈡就被告挪用如附表二編
    號20、21所示存款（即起訴書所載犯罪事實一）部分，原
    審法院未參酌證人乙○○於法務部調查局彰化縣調查站調查，
    及偵查中具結後證述，均明確陳稱對被告挪用該等款項一節
    不知情，係被告佯稱要為女兒廖佩歆辦理定存，始取得存摺
    、印章，暨乙○○所提供之自己與廖佩歆存摺，確均遭被告偽
    造存款紀錄，以掩飾其擅自挪用款項等不利被告之證據。僅
    以被告與乙○○於案發時仍具配偶關係，且有同住之事實，而
    推測被告應已取得乙○○之同意而挪用該款，並判決被告無罪
    ，亦有違誤。㈢被告於87年即任職於聯邦銀行員林分行，從
    事銀行內部相關業務，自有較高取得他人身分證件、存摺及
    印鑑章等個人重要金融物品之機會，是被告於本案利用此等
    身分之便，遂行本案行使偽造私文書等之犯行，其所造成經
    濟秩序之戕害，亦遠高於一般民眾；法律對於從事此等產業
    之相關人員，亦有較高之守法期待，此事項均應作為原審量
    刑時加以審酌之參數。是縱本案被告未構成銀行法相關之犯
    罪類型，原審於量刑時參酌被告之身分及犯罪情節態樣，及
    被告始終未與告訴人丁○○、癸○○、子○○等人達成和解等情，
    自不宜於各罪量刑時，科以最低之刑；或於定合併應執行刑
    時，給予過多之折扣，方符罪刑相當原則之要求。原審法院
    就如附表一編號8、12至16所示各罪，均宣告最低法定刑，
    其餘各罪之宣告刑，均屬從輕，所定執行刑亦有輕縱之疑慮
    。被告上訴意旨請求從輕量刑，雖無理由。然檢察官兼引告
    訴人丁○○、癸○○、子○○、廖佩歆請求上訴意旨，指摘原判決
    有如前揭㈡、㈢所述之未當，即有理由，且原判決又有如前揭
    ㈠所述之未當，自屬無可維持，應由本院將此部分予以撤銷
    改判。至原起訴書犯罪事實一㈩、所示部分，經原審判決無
    罪後，未經檢察官提起上訴（見本院卷第127頁上訴理由書
    ，及本院卷第268頁檢察官陳述意旨），業已確定，非本院
    審判範圍，附此敍明。
六、爰審酌被告利用聯邦銀行員林分行理財專員職務之便，受親
    友之委託，卻未盡忠所託之責，反乘職務之便挪用親友存款
    ，提領客戶存款，予以侵占供己使用，破壞長久以來建立之
    情感與信賴關係，實屬不當。但念被告犯後始終坦承犯行，
    願意面對已鑄下之錯誤，態度尚稱良好。又被告侵占友人丁○○及家人之款項將近1300萬元，侵占親戚之款項金額亦高，
    且期間長達數年，犯罪情節非輕，考量被告與告訴人丁○○家
    人並無親屬關係，事後又未完全賠償，僅以土地、房屋之拍
    賣款項部分清償丁○○一家所受損害，其侵占丁○○家人款項部
    分較無從輕之理。而被告與其他被害人則為3親等內近親，
    親屬部分多未合法告訴或已撤回告訴，容有原諒之意，故就
    侵害親屬部分之犯行量處較輕之刑。另參酌被告偽造開戶申
    請書，冒名申請帳戶，及偽造提款單據、存摺交易明細內容
    ，亦嚴重損害聯邦銀行之信譽。此外，被告為大學畢業，離
    婚，育有2名未成年子女，目前並無穩定工作等一切情狀，
    量處如附表一宣告刑欄所示之刑，並就附表一編號3、5、7
    至10、12至16所示各罪，諭知易科罰金之折算標準。且就附
    表一編號1、2、4、6、11所示各罪宣告刑（不得易科罰金）
    ，定其應執行刑為有期徒刑4年，就其餘各罪宣告刑（得易
    科罰金），另定其應執行刑為有期徒刑1年2月，併諭知易科
    罰金之折算標準。
七、沒收部分：
　㈠刑法、刑法施行法相關沒收條文已於104年12月30日及105年6
    月22日修正公布，並於105年7月1日生效。修正後刑法第2條
    第2項規定：「沒收、非拘束人身自由之保安處分適用裁判
    時之法律。」故本件之沒收，應適用裁判時即修正後之規定
    ，先予敘明。
　㈡犯罪所得之沒收：
　⒈被告侵占告訴人即被害人丁○○、癸○○、子○○之款項各為544萬
    7050元、175萬5600元、567萬8300元，均屬被告之犯罪所得
    ，原應全部宣告沒收，惟被告於犯罪後，其所有之雲林縣○○
    市○○段地號26-40、27-108號土地及同段建號1702、1702-1
    號建物已經被害人丁○○、癸○○、子○○及相關債權人聲請臺灣
    雲林地方法院拍賣，各獲分配110萬5169元、35萬3568元、1
    57萬8891元，有臺灣雲林地方法院民事執行處110年1月22日
    函、強制執行金額分配表、債權人分配金額彙總表附卷可參
    （見原審卷第363至375頁），被害人此部分獲得之賠償，係
    來自變賣被告之財產，如仍宣告沒收，顯有過苛之虞，故被
    害人因強制執行被告財產而獲得分配之金額，應自被告之犯
    罪所得中扣除，僅就剩餘餘額宣告沒收。至聯邦銀行因僱傭
    責任而應連帶賠償被害人之款項（含和解金額），並非來自
    被告之財產，故被害人縱已獲得全部賠償，仍無礙於被告之
    享有犯罪所得。從而，本件迄於宣判日止，被告就被害人丁○○、癸○○、子○○之犯罪所得，經扣除變賣房地清償之款項後
    ，分別剩餘434萬1881元、140萬2032元、409萬9409元，因
    未實際返還，且均未扣案，應依修正後刑法第38條之1第1項
    前段、第3項宣告沒收，並諭知於全部或一部不能沒收或不
    宜執行沒收時，追徵其價額。
　⒉被告於犯罪事實一中偽造告訴人即被害人丙○○帳戶取款憑條
    而領得共450萬66元之犯罪所得，因被告已與被害人丙○○達
    成和解，同意支付400萬元，被害人丙○○並具狀撤回告訴，
    有109年8月1日刑事撤回告訴狀及同月6日和解書附卷（見交
    查卷第94頁、原審卷第385頁）。參以被告侵占挪用被害人
    丙○○前揭款項後，曾應被害人丙○○之要求，返還50萬元（見
    偵卷一第408頁），則其就此部分之犯罪所得，應扣除該50
    萬元，則其實際保有之犯罪所得僅餘400萬66元。衡以被告
    與被害人丙○○曾為二親等姻親關係，且既已和解同意支付與
    實際保有之犯罪所得相當之金額，自宜由其雙方循和解條件
    履行。況本院就此部分侵占行為，並未予論科刑，檢察官亦
    未聲請單獨沒收，如再沒收此部分犯罪所得，以社會通念觀
    之，難免於過苛之譏，爰不予宣告沒收。
　⒊至被告侵占被害人壬○○、戊○○、乙○○、廖佩歆、辛○○等人款
    項部分，因屬告訴乃論之罪，且未經合法告訴，而非起訴範
    圍，未經本院為論罪科刑，更未由檢察官聲請單獨沒收，爰
    不另為沒收之諭知。　
  ㈢偽造印章、印文、署押之沒收：
　⒈被告盜刻偽造之「丁○○」印章1顆（未扣案），及為盜開丁○○
    活期儲蓄存款帳戶，而在聯邦銀行員林分行戶名丁○○、帳號
    000000000000號帳戶申請書上偽簽「丁○○」署名4枚、蓋用
    之印文4枚（見他字第2360卷第19至21頁）與在印鑑卡上偽
    簽之「丁○○」署名1枚、印文3枚（見他字第2360卷第23頁）
    ，分別係被告偽造之印章、印文及署名，均應依刑法第219
    條宣告沒收。
　⒉於犯罪事實一中，被告偽造丙○○之印章1顆（未扣案），及9
    9年10月25日蓋用在聯邦銀行員林分行戶名丙○○、帳號00000
    0000000號活期存款帳戶申請書上「丙○○」之印文2枚、署名
    2枚與印鑑卡上「丙○○」之署名1枚、印文2枚（見偵卷三第1
    63、172、161頁），及於犯罪事實一中之103年2月26日以
    同一顆印章蓋用在帳號000000000000號外匯存款帳戶申請書
    上之「丙○○」印文3枚、署名3枚與印鑑卡上之署名1枚、印
    文2枚，均應依依刑法第219條規定宣告沒收。此外，被告於
    犯罪事實一中共8次提領丙○○款項（即附表二編號22至29號
    所示）而分別在偽造之取款憑條上蓋用之「丙○○」印文共11
    枚（其中100年2月17日、103年2月26日、103年3月14日取款
    憑條各蓋2枚，見偵卷三第281至297頁），亦應依刑法第219
    條規定沒收。
  ㈣扣案被告盜開之丁○○帳號000000000000號活期儲蓄存款帳戶
    存摺1本，係被告所有且為犯罪所生之物，爰依刑法第38條
    第2項前段宣告沒收。至其餘扣案物品，與本件被告之犯罪
    無涉，應不予宣告沒收。
  ㈤偽造之印章、印文或署押，不問屬於犯人與否，沒收之，刑
    法第219條固有明文規定，惟「盜用」他人真印章所蓋之印
    文，並非「偽造」印章之印文，不在刑法第219條所定必須
    沒收之列，最高法院著有48年台上字第113、1533號、51年
    台上字第1054號判例可資參照。查被告為掩飾侵占親友款項
    而在各該存摺中蓋用聯邦銀行員林分行同事「許芷函」、「
    吳淑華」、「林建佑」、「江翠媚」、「陳沛如」、「陳育
    淇」、「林雅玲」、「游玉函」、「吳哲宇」、「顏燕妃」
    、「陳韻恬」、「陳慧娟」、「邱靜怡」等人之印文，係被
    告乘機「盜用」各該行員真正之印章，並非「偽造」之印文
    ，揆諸前揭判例意旨，應不予宣告沒收。
據上論斷，應依刑事訴訟法第369條第1項前段、第364條、第299
條第1項前段，刑法第2條第2項、第210條、第216條、第219條、
第335條第1項、第38條第2項前段、第38條之1第1項前段、第3項
、第51條第5款、第41條第1項前段、第8項，判決如主文。
本案經檢察官張嘉宏偵查起訴，檢察官蕭有宏移送併案審理，檢
察官林佳裕、何金陞提起上訴，檢察官甲○○到庭執行職務。
中　　華　　民　　國　　111 　年　　2 　　月　　16　　日
            刑事第三庭  審判長法　官　楊  真  明
                              法　官　楊  欣  怡
                              法　官　邱  顯  祥     
以上正本證明與原本無異。
如不服本判決應於收受送達後20日內向本院提出上訴書狀，其未
敘述上訴之理由者，並得於提起上訴後20日內向本院補提理由書
（均須按他造當事人之人數附繕本）「切勿逕送上級法院」。因
疫情而遲誤不變期間，得向法院聲請回復原狀。

                              書記官  陳  緯  宇 
　　　　　　　　　　　　　　　
中　　華　　民　　國　　111 　年　　2 　　月　　16　　日
附表一
編號 犯罪事實 一之項次 所犯法條 （刑法） 宣告刑 1 ㈠ 第216條 第210條 庚○○犯行使偽造私文書罪，處有期徒刑柒月。 扣案盜開之聯邦銀行員林分行戶名丁○○、帳號000000000000號活期儲蓄存款帳戶存摺壹本、偽造之開戶申請書上「丁○○」之署名4枚、印文4枚及印鑑卡上之署名1枚、印文3枚，均沒收之。 2 ㈡、㈢ 第335條第1項 庚○○犯侵占罪，處有期徒刑貳年捌月。 未扣案犯罪所得新臺幣434萬1881元，沒收之，於全部或一部不能沒收或不宜執行沒收時，追徵其價額。 3 ㈣ 第216條 第210條 庚○○犯行使偽造私文書罪，處有期徒刑肆月，如易科罰金，以新臺幣壹仟元折算壹日。 4 ㈤、㈥ 第335條第1項 庚○○犯侵占罪，處有期徒刑壹年。 未扣案犯罪所得新臺幣140萬2032元，沒收之，於全部或一部不能沒收或不宜執行沒收時，追徵其價額。 5 ㈦ 第216條 第210條 庚○○犯行使偽造私文書罪，處有期徒刑肆月，如易科罰金，以新臺幣壹仟元折算壹日。 6 ㈧ 第335條第1項 庚○○犯侵占罪，處有期徒刑貳年玖月。 未扣案犯罪所得新臺幣409萬9409元，沒收之，於全部或一部不能沒收或不宜執行沒收時，追徵其價額。 7 ㈨ 第216條 第210條 庚○○犯行使偽造私文書罪，處有期徒刑肆月，如易科罰金，以新臺幣壹仟元折算壹日。 8 ㈩ （即起訴書犯罪事實） 第216條 第210條 庚○○犯行使偽造私文書罪，處有期徒刑參月，如易科罰金，以新臺幣壹仟元折算壹日。  9  （即起訴書犯罪事實） 第216條 第210條  庚○○犯行使偽造私文書罪，處有期徒刑伍月，如易科罰金，以新臺幣壹仟元折算壹日。 未扣案偽造之丙○○印章1顆、聯邦銀行員林分行戶名丙○○、帳號000000000000號帳戶申請書上「丙○○」之署名2枚、印文2枚與印鑑卡上「丙○○」之署名1枚、印文2枚，均沒收之。 10  （即起訴書犯罪事實） 第216條 第210條  庚○○犯行使偽造私文書罪，處有期徒刑肆月，如易科罰金，以新臺幣壹仟元折算壹日。 未扣案偽造之丙○○印章1顆、聯邦銀行員林分行戶名丙○○、帳號000000000000號帳戶申請書上「丙○○」之署名3枚、印文3枚及印鑑卡上之署名1枚、印文2枚，均沒收之。 11  （即起訴書犯罪事實） 第216條 第210條 庚○○犯行使偽造私文書罪，處有期徒刑壹年貳月。 未扣案偽造之丙○○印章1顆及附表二編號22至29號所示取款憑條上偽造之「丙○○」印文共11枚，均沒收之。 12  （即起訴書犯罪事實） 第216條 第210條 庚○○犯行使偽造私文書罪，處有期徒刑參月，如易科罰金，以新臺幣壹仟元折算壹日。  13  （即起訴書犯罪事實） 第216條 第210條 庚○○犯行使偽造私文書罪，處有期徒刑參月，如易科罰金，以新臺幣壹仟元折算壹日。 14  （即起訴書犯罪事實） 第216條 第210條 庚○○犯行使偽造私文書罪，處有期徒刑參月，如易科罰金，以新臺幣壹仟元折算壹日。 15  （即起訴書犯罪事實） 第216條 第210條 庚○○犯行使偽造私文書罪，處有期徒刑參月，如易科罰金，以新臺幣壹仟元折算壹日。 16  （即起訴書犯罪事實） 第216條 第210條 庚○○犯行使偽造私文書罪，處有期徒刑參月，如易科罰金，以新臺幣壹仟元折算壹日。 
附表二（即起訴書附表一）
編號 庚○○挪用款項之帳戶  挪用日期 (年/月/日) 挪用金額 (新臺幣) 挪用後之轉入帳戶  1 丁○○ 000000000000 96/01/15 28萬元 丁○○ 000000000000 2 丁○○ 000000000000 96/08/15 20萬2050元 丁○○ 000000000000 3 丁○○ 000000000000 96/11/01 12萬7000元 丁○○ 000000000000 4 丁○○ 000000000000 99/07/13 27萬元 丁○○ 000000000000 5 丁○○ 000000000000 100/05/12 20萬元 丁○○ 000000000000 6 丁○○ 000000000000 104/12/02 150萬元 丁○○ 000000000000 7 癸○○ 000000000000 106/02/07 85萬5100元 丁○○ 000000000000 8 子○○ 000000000000 96/02/15 50萬4500元 丁○○ 000000000000 9 子○○ 000000000000 96/07/19 50萬4500元 丁○○ 000000000000 10 子○○ 000000000000 96/07/25 50萬7400元 丁○○ 000000000000 11 子○○ 000000000000 96/11/23 30萬5000元 丁○○ 000000000000 12 子○○ 000000000000 99/01/26 50萬900元 丁○○ 000000000000 13 子○○ 000000000000 105/05/23 86萬元 丁○○ 000000000000 14 子○○ 000000000000 106/08/11 9萬6000元 丁○○ 000000000000 15 子○○ 000000000000 97/03/06 50萬元 丁○○ 000000000000 16 子○○ 000000000000 97/11/28 20萬元 丁○○ 000000000000 17 子○○ 000000000000 106/03/17 100萬元 丁○○ 000000000000 18 子○○ 000000000000 107/05/16 70萬元 丁○○ 000000000000 19 壬○○ 000000000000 95/10/17 80萬元 丁○○ 000000000000 20 己○○ 000000000000 97/06/26 65萬2500元 丁○○ 000000000000 21 己○○ 000000000000 107/09/11 90萬元 乙○○ 000000000000 22 丙○○ 000000000000 99/10/25 100萬元 丁○○ 000000000000 23 丙○○ 000000000000 100/02/17 50萬元 丁○○ 000000000000 24 丙○○ 000000000000 100/11/30 50萬元 丁○○ 000000000000 25 丙○○ 000000000000 102/11/12 50萬元 丁○○ 000000000000 26 丙○○ 000000000000 103/02/26 50萬元 丁○○ 000000000000 27 丙○○ 000000000000 103/03/14 50萬元 李天富 000000000000 28 丙○○ 000000000000 104/02/26 50萬元 庚○○另由自己之帳號000000000000號帳戶中提領74萬3520元，併同左列50萬元，分別匯入丙○○之台東農會豐里分部帳戶4萬8400元（作為利息）、賴廷壽之斗六大崙郵局帳戶51萬5000元、賴廷耀之斗六西平路郵局33萬5000元、謝榮豐之合作金庫新營分行34萬5000元（匯入後3者係清償債務之用）。  29 丙○○ 000000000000 104/03/27 50萬66元 乙○○ 000000000000 
附表三（侵占丁○○之現金，即起訴書附表二之一）
編號 庚○○偽造之存摺日期 (年/月/日) 挪用金額 （新臺幣） 1 96/10/03 2萬5000元 2 96/11/05 3萬元 3 96/12/03 3萬元 4 97/01/02 3萬元 5 97/02/01 5萬元 6 97/03/04 5萬元 7 97/04/07 5萬元 8 97/05/05 5萬元 9 97/05/30 5萬元 10 97/07/01 5萬元 11 97/08/04 5萬元 12 97/09/03 5萬元 13 97/10/01 5萬元 14 97/11/04 3萬元 15 97/12/02 3萬元 16 98/01/06 2萬2000元 17 98/02/04 3萬元 18 98/03/04 3萬元 19 97/04/07 3萬元 20 98/05/05 3萬元 21 98/06/03 3萬元 22 98/06/09 9萬元 23 99/04/02 2萬元 24 99/06/01 2萬元 25 99/07/06 2萬元 26 99/07/12 3000元 27 99/08/02 2萬元 28 99/09/02 2萬元 29 99/10/01 1萬元 30 99/11/04 1萬元 31 99/12/02 1萬元 32 100/01/03 1萬元 33 100/02/01 1萬元 34 100/03/01 1萬元 35 100/04/08 1萬元 36 100/05/05 1萬元 37 100/06/03 1萬元 38 100/07/04 1萬元 39 100/08/04 1萬元 40 100/09/02 1萬元 41 100/10/06 1萬元 42 100/11/26 2萬元 43 101/01/05 1萬元 44 101/02/07 1萬元 45 101/03/01 1萬元 46 101/04/06 1萬元 47 101/05/07 1萬元 48 101/06/07 1萬元 49 101/07/02 1萬元 50 101/08/07 1萬元 51 101/09/05 1萬元 52 101/10/05 1萬元 53 101/11/05 1萬元 54 101/12/03 2萬元 55 102/01/04 2萬元 56 102/02/05 2萬元 57 102/03/06 2萬元 58 102/04/02 2萬元 59 102/05/07 2萬元 60 102/05/28 2萬元 61 102/07/02 2萬元 62 102/08/06 2萬元 63 102/09/03 2萬元 64 102/10/03 2萬5000元 65 102/11/04 2萬元 66 102/12/03 2萬元 67 102/12/31 2萬元 68 103/01/29 2萬元 69 103/03/10 2萬元 70 103/04/01 2萬元 71 103/05/02 2萬元 72 103/06/03 2萬元 73 103/06/30 2萬元 74 103/08/04 2萬元 75 103/09/01 2萬2000元 76 103/10/06 4萬元 77 103/10/31 4萬元 78 103/12/01 4萬元 79 103/12/22 4萬元 80 104/02/03 3萬5000元 81 104/03/02 3萬5000元 82 104/03/30 3萬5000元 83 104/04/30 3萬5000元 84 104/06/01 3萬5000元 85 104/07/01 3萬元 86 104/07/17 3萬元 87 104/08/31 3萬5000元 88 104/10/02 3萬5000元 89 104/11/02 3萬5000元 90 104/11/30 3萬5000元 91 105/01/07 2萬4000元 92 105/02/03 1萬5000元 93 105/03/07 1萬4000元 94 105/04/06 1萬4000元 95 105/05/03 1萬4000元 96 105/06/06 1萬4000元 97 105/07/05 1萬4000元 98 105/08/01 1萬4000元 99 105/09/06 1萬4000元 100 105/10/07 1萬4000元 101 105/11/01 1萬4000元 102 105/12/05 1萬4000元 103 106/01/04 1萬6000元 104 106/02/03 1萬6000元 105 106/03/02 1萬6000元 106 106/04/05 1萬8000元 107 106/05/03 1萬6000元 108 106/05/31 1萬7000元 109 106/07/03 1萬7000元 110 106/07/31 1萬7000元 111 106/09/04 1萬6000元 112 106/10/05 1萬5000元 113 106/11/03 1萬5000元 114 106/12/04 1萬5000元 115 107/01/02 1萬5000元 116 107/02/05 1萬5000元 117 107/03/01 1萬4000元 118 107/04/02 1萬4000元 119 107/05/02 1萬4000元 120 107/06/04 1萬4000元 121 107/07/02 1萬5000元 122 107/07/30 1萬5000元 123 107/09/03 1萬4000元 124 107/10/01 1萬4000元 125 107/10/29 1萬5000元 126 107/11/30 1萬5000元 127 108/01/02 1萬5000元 128 108/01/25 1萬5000元 129 108/03/04 1萬5000元 130 108/04/01 1萬5000元 131 108/05/02 1萬5000元 132 108/06/03 1萬4000元  總計 286萬8000元 
附表四（侵占癸○○之現金，即起訴書附表二之二）
編號 庚○○偽造之存摺日期 (年/月/日) 挪用金額 （新臺幣） 1 96/11/20 1萬200元 2 96/12/20 1萬元 3 97/02/01 1萬200元 4 97/03/04 2萬200元 5 97/05/05 2萬200元 6 97/07/01 1萬元 7 97/08/04 1萬100元 8 97/09/03 1萬100元 9 97/10/01 1萬100元 10 97/11/04 1萬100元 11 97/12/02 1萬100元 12 98/01/06 1萬100元 13 98/02/04 1萬100元 14 98/03/04 1萬100元 15 98/04/07 1萬100元 16 98/05/05 1萬100元 17 98/06/03 1萬100元 18 98/07/07 1萬100元 19 98/08/04 1萬100元 20 98/09/02 1萬100元 21 98/10/02 1萬100元 22 98/11/03 1萬100元 23 98/12/01 1萬100元 24 106/02/07 1萬元 25 106/03/02 2萬元 26 106/04/05 2萬元 27 106/05/03 2萬元 28 106/05/31 2萬元 29 106/07/03 2萬元 30 106/07/31 2萬元 31 106/09/04 2萬元 32 106/10/05 2萬5000元 33 106/11/03 2萬6000元 34 106/12/04 2萬5000元 35 107/01/02 2萬5000元 36 107/02/05 2萬5000元 37 107/03/01 2萬5000元 38 107/04/03 2萬5000元 39 107/05/08 2萬5000元 40 107/06/04 2萬5000元 41 107/07/02 2萬4000元 42 107/07/30 2萬3000元 43 107/09/03 2萬3000元 44 107/10/01 2萬3000元 45 107/10/29 2萬3000元 46 107/11/29 2萬3000元 47 108/01/02 2萬3000元 48 108/01/25 2萬2000元 49 108/03/05 2萬2000元 50 108/04/01 2萬2000元 51 108/05/02 2萬2000元 52 108/06/03 2萬2000元  總計 90萬500元 
附表五
編號 庚○○涉嫌挪用款項之聯邦銀行員林分行帳戶  挪用日期 (年/月/日) 挪用金額 (新臺幣) 挪用資金後之轉入帳戶  1 壬○○ 000000000000 103/08/07 100萬元 庚○○ 000000000000 2 壬○○ 000000000000 103/10/01 60萬元 乙○○ 000000000000 3 壬○○ 000000000000 105/02/25 70萬元 乙○○ 000000000000 4 壬○○ 000000000000 105/04/13 40萬元 乙○○ 000000000000 5 壬○○ 000000000000 105/06/27 40萬元 乙○○ 000000000000 6 壬○○ 000000000000 105/07/11 35萬元 乙○○ 000000000000 7 壬○○ 000000000000 105/10/17 40萬元 乙○○ 000000000000 8 壬○○ 000000000000 105/10/26 30萬元 乙○○ 000000000000 9 壬○○ 000000000000 105/11/17 25萬元 乙○○ 000000000000 10 壬○○ 000000000000 106/05/25 40萬元 乙○○ 000000000000 11 壬○○ 000000000000 106/06/07 20萬元 乙○○ 000000000000 12 壬○○ 000000000000 106/06/23 20萬元 乙○○ 000000000000 13 壬○○ 000000000000 106/10/20 50萬元 乙○○ 000000000000 14 壬○○ 000000000000 106/10/27 50萬元 李麗娜 00000000000000 （二崙鄉農會） 
附表六
編號 庚○○涉嫌挪用款項之聯邦銀行員林分行帳戶  挪用日期 (年/月/日) 挪用金額 (新臺幣) 1 戊○○ 000000000000 100/11/28 3萬元 2 戊○○ 000000000000 100/11/28 3萬元 3 戊○○ 000000000000 100/11/28 1萬元 4 戊○○ 000000000000 100/11/28 1萬5000元 5 戊○○ 000000000000 100/11/29 3萬元 6 戊○○ 000000000000 100/11/29 3萬元 7 戊○○ 000000000000 100/11/29 3萬元 8 戊○○ 000000000000 100/12/01 3萬元 9 戊○○ 000000000000 100/12/01 3萬元 10 戊○○ 000000000000 100/12/05 3萬元 11 戊○○ 000000000000 100/12/05 3萬元 12 戊○○ 000000000000 100/12/05 3萬元 13 戊○○ 000000000000 100/12/05 1萬元 14 戊○○ 000000000000 100/12/07 3萬元 15 戊○○ 000000000000 100/12/07 3萬元 16 戊○○ 000000000000 100/12/14 2萬7251元 17 戊○○ 000000000000 100/12/14 3萬元 18 戊○○ 000000000000 100/12/14 2萬9000元                        以上總計48萬1251元     19 戊○○ 000000000000 108/04/17 100萬元 
附錄本案論罪科刑法條：
刑法第210條
偽造、變造私文書，足以生損害於公眾或他人者，處5年以下有
期徒刑。
刑法第216條
行使第210條至第215條之文書者，依偽造、變造文書或登載不實
事項或使登載不實事項之規定處斷。
刑法第335條第1項
意圖為自己或第三人不法之所有，而侵占自己持有他人之物者，
處5年以下有期徒刑、拘役或科或併科3萬元以下罰金。